臺灣苗栗地方法院民事判決　　　　　　　　 92年度親字第9號
原　　　告　乙○○
被　　　告　黃葦賢
兼　右　一
法定代理人　甲○○
上列當事人間請求否認婚生子女事件，本院於民國93年1 月20日
言詞辯論終結，判決如下：
    主　　文
確認被告黃葦賢非原告自被告甲○○受胎所生之子。
訴訟費用由被告負擔。
    事實及理由
一、原告主張：其與被告甲○○於民國75年7 月27日結婚，惟被
    告甲○○自90年間起即無故離家出走，且未支付家用，使原
    告及子女生活困頓，嗣原告自訴外人何金雄處受胎，並於91
    年6 月30日產下被告黃葦賢，因受婚生推定而登記為原告與
    被告甲○○之子，經何金雄與黃葦賢自行前往法務部調查局
    進行親子血緣鑑定結果，確認被告黃葦賢應為何金雄之親生
    子，為此訴請確認被告黃葦賢非原告自被告甲○○受胎所生
    之子等語，並聲明如主文所示。被告甲○○則表示：被告黃
    葦賢確非其親生子，同意原告之請求等語。
二、得心證之理由：
（一）按從子女出生回溯第181 日起至第302 日止為受胎期間；
      妻之受胎，係在婚姻關係存續中者，推定其所生子女為婚
      生子女；又受此推定之婚生子女，如夫妻之一方能證明妻
      非自夫受始者，得提起否認之訴，民法第1062條第1 項、
      第1063條分別定有明文。
（二）原告主張與被告甲○○本為夫妻關係（嗣於93年7 月22日
      經本院以92年度婚字第193 號判決離婚），被告黃葦賢於
      91年6 月30日出生，且受婚生推定登記為原告與被告甲○
      ○所生之子等事實，業據其提出戶口名簿、黃葦賢出生證
      明書影本各1 份為證，並經本院依職權調閱兩造間上開離
      婚事件卷宗核明無誤，應堪信為真實。另經訴外人何金雄
      與被告黃葦賢自行於93年11月26日前往法務部調查局就其
      有無親子血緣關係進行鑑定結果，該鑑定報告略以：依據
      遺傳法則，黃葦賢DNA 型別與何金雄之各項相對應型別均
      無矛盾，經計算其CPI 值為149,384 以上，因此認為黃葦
      賢與何金雄間極可能（機率99.99%以上）存在一親等血緣
      關係，即何金雄極可能為黃葦賢之生父等語，有法務部調
      查局94年1 月7 日調科肆字第09400014270 號鑑定通知書
      1 份在卷可稽，而被告亦當庭表示被告黃葦賢確非其親生
      子，堪信原告前開主張均為真實。被告黃葦賢之受胎期間
      雖在原告與被告甲○○婚姻關係存續中，致推定為被告甲
      ○○與原告之婚生子，惟依上開說明，被告黃葦賢既非原
      告自被告甲○○受胎所生，而係原告與何金雄所生之子，
      原告依前揭法條之規定，於知悉子女出生後1 年內提起否
      認婚生子女之訴，請求確認被告黃葦賢非原告自被告甲○
      ○受胎所生之子，即有理由，應予准許。
三、訴訟費用負擔之依據：民事訴訟法第78條、第85條第1 項前
    段。
中　　華　　民　　國　　94　　年　　1 　　月　　31　　日
                          家事庭法　官　邱光吾
右為正本係照原本作成。
如對本判決上訴，須於判決送達後20日內向本院提出上訴狀。
                                書記官　黃雅琦
中　　華　　民　　國　　94　　年　　1 　　月　　31　　日
